【裁判字號】    90,上訴,2015
【裁判日期】    901219
【裁判案由】    違反槍砲彈藥刀械管制條例
【裁判全文】
臺灣高等法院臺中分院刑事判決                    九十年度上訴字第二一五號
    上  訴人即
    被      告  乙○○
右上訴人因違反槍砲彈藥刀械管制條例案件，不服臺灣台中地方法院九十年度訴字第
一九八五號中華民國九十年九月十九日第一審判決（起訴案號：臺灣臺中地方法院檢
察署九十年度偵字第八九八七號），提起上訴，本院判決如左：
      主  文
上訴駁回。
      事  實
一、乙○○曾於民國（下同）八十四、五年間，因分別觸犯恐嚇罪、施用毒品罪、贓
    物罪、違反藥事法罪、及妨害家庭罪，經本院依序分別判處有期徒刑三月、三年
    二月、三月、二年、及十月確定，並經本於八十六年十月九日以八十六年度聲字
    第八九七號刑事裁定，定其應執行刑為有期徒刑六年二月確定。乙○○嗣於八十
    六年八月三十一日入監服刑，於八十九年七月七日假釋出獄（不構成累犯），需
    至九十三年一月十四日才假釋期滿，詎乙○○於假釋期間，仍不知悔改，復於九
    十年五月十三日某時，未經許可，在其台中縣大里市○○路○段八二巷八十七之
    四號住處，受到綽號「七條」之不詳姓名男性成年友人之託，代為寄藏制式九Ｏ
    子彈十顆。嗣於九十年五月十五日下午一時四十分許，在台中縣大里市○○路○
    段八二巷八十七之四號為警查獲，並扣得制式九Ｏ子彈十顆。
二、案經台中縣警察局移送臺灣台中地方法院檢察署檢察官偵查起訴。
      理  由
一、訊據上訴人即被告乙○○（以下簡稱為被告）固坦承警方確有於九十年五月十五
    日下午一時四十分許，在其在台中縣大里市○○路○段八二巷八十七之四之住處
    ，查獲扣案之制式九Ｏ子彈十顆，惟被告矢口否認伊有寄藏上開子彈之犯罪情事
    ，並辯稱：上開制式九Ｏ子彈十顆，係綽號「七條」之友人於九十年五月十三日
    晚上十一、二時許，不慎掉在伊之車上之物，伊當時不知此為子彈，並有通知綽
    號「七條」之友人前來取回，惟未及交還，即被查獲，應不為罪等情。
二、然查：被告前開犯行，業據其於警訊及偵訊時，分別供認屬實。依其上開供述，
    上開子彈確係綽號「七條」之不詳姓名男性成年友人於九十年五月十三日某時，
    在被告之上開住處交託被告寄藏無誤。被告嗣於原審法院訊問時，改稱：「各該
    十顆制式九Ｏ子彈是其朋友「陳美雄」於九十年二、三月時，坐其車子掉在車上
    的」云云，繼於本院訊問時，又改辯上情，且辯稱「七條」並非「陳美雄」，所
    辯反覆不一，自難採信。復有扣案之制式九Ｏ子彈十顆可資佐證。且上開子彈經
    送內政部警政署刑事警察局鑑驗結果認「均係制式口徑九ｍｍ之半自動手槍用子
    彈，均具殺傷力」等語，此有該局九十年五月十八日刑鑑字第六七七七六號鑑驗
    通知書一份附於偵查卷可稽。按「寄藏」與「持有」，均係將物置於實力支配之
    下，僅寄藏必先有他人之持有行為，而後始為之受寄代藏而已，故寄藏之受人委
    託代為保管，其保管之本身亦屬持有，不過，此之持有係寄藏之當然結果（最高
    法院七十四年台上字第三四ＯＯ號判例參照），本件被告係受綽號「七條」之朋
    友委託而代為保管上開子彈，應係寄藏子彈之行為，其持有子彈僅係上開寄藏行
    為之當然結果。被告之所辯無非卸飾之詞，不足採信，事證明確，其寄藏子彈之
    犯行洵堪認定。
三、核被告所為，係犯槍砲彈藥刀械管制條例第十二條第四項之未經許可寄藏子彈罪
    ，公訴人認係犯未經許可持有子彈罪，尚有未洽。原審判決以被告之犯行已堪認
    定，乃審酌被告之品行、犯罪手段、犯罪所生之危害及其犯罪後之態度等一切情
    狀，並依據刑事訴訟法第二百九十九條第一項前段、槍砲彈藥刀械管制條例第十
    二條第四項、刑法第十一條前段、第四十一條第一項前段、第四十二條第二項、
    罰金罰鍰提高標準條例第二條等規定，量處被告有期徒刑五月，併科罰金新台幣
    十萬元，且諭知有期徒刑易科罰金，及罰金如易服勞役之折算標準，另將扣案之
    制式九Ｏ子彈十顆，以其係違禁物，乃依據刑法第三十八條第一項第一款之規定
    諭知沒收，其認事用法均無不合，量刑亦屬妥適。被告仍執前詞上訴否認犯罪，
    核無理由，其上訴應予駁回。
四、據上論斷，應依刑事訴訟法第三百六十八條，判決如主文。
本案經檢察官甲○○到庭執行職務。
中      華      民      國      九十     年      十二     月     十九   日
                                  臺灣高等法院臺中分院刑事第三庭
                                        審判長法  官  陳  朱  貴
                                              法  官  胡  忠  文
                                              法  官  廖  柏  基
右正本證明與原本無異。
如不服本判決應於收受送達後十日內向本院提出上訴書狀，其未敘述上訴之理由者並
得於提起上訴後十日內向本院補提理由書（均須按他造當事人之人數附繕本）。
                                              書記官  柯  孟  伶
中      華      民      國      九十     年      十二     月     二十   日
附錄論罪科刑法條：
槍砲彈藥刀械管制條例第十二條第四項：未經許可，持有、寄藏或意圖販賣而陳列子
                                    彈者，處五年以下有期徒刑，併科新台幣三
                                    百萬元以下罰金。
                                                                        Ｉ


司法院資訊處製作；財團法人民間司法改革基金會備份。
